臺灣臺中地方法院刑事判決　100年度訴字第2460號
公　訴　人　臺灣臺中地方法院檢察署檢察官
被　　　告　趙玉蓮
上列被告因違反毒品危害防制條例案件，經檢察官提起公訴（10
0年度撤緩毒偵字第109號），因被告於準備程序中就被訴事實為
有罪之陳述，經本院合議庭裁定由受命法官獨任以簡式審判程序
審理，判決如下：
    主  文
趙玉蓮施用第一級毒品，累犯，處有期徒刑拾月。
    事  實  及  理  由
一、本件除於前科部分應補充更正為「趙玉蓮前於民國89年間，
    因施用毒品案件，經本院裁定送觀察勒戒後，認有繼續施用
    毒品之傾向，經本院裁定送強制戒治1年，於90年1月11日停
    止戒治出監併付保護管束，至90年7月21日保護管束期滿視
    為執行完畢，並由臺灣臺中地方法院檢察署檢察官以90年度
    戒毒偵字第383號為不起訴處分確定。又於5年內之91年間因
    施用毒品案件，經臺灣花蓮地方法院裁定強制戒治並以91年
    度訴字第239號判處有期徒刑7月確定，於93年8月31日縮刑
    期滿執行完畢。復於94年間因施用毒品案件，經本院以94年
    度訴字第3890號判處有期徒刑10月，嗣經減刑為有期徒刑5
    月確定；又於95年間因施用毒品案件，經本院95年度訴字第
    3022號判處有期徒刑4月、11月，應執行有期徒刑1年2月，
    嗣經減刑並定應執行有期徒刑7月確定，上開案件經接續執
    行後，甫於97年1月30日縮短刑期期滿執行完畢」，及於證
    據部分補充「被告趙玉蓮於本院之自白」外，其餘犯罪事實
    、證據及應適用之法條，均引用附件檢察官起訴書之記載。
二、又本件被告經查獲後，於偵查中供稱所施用之毒品來源為真
    實姓名、年籍不詳綽號「小趙」之成年人提供給伊施用的（
    見99年度毒偵字第4459號偵卷第16頁），復於本院準備程序
    時供稱係「一個姓陳的朋友」拿給伊施用的（本院審卷第17
    頁反面），再於本院審理時改稱「本案與另案起訴的案件的
    毒品來源都是賴偉朋」（本院審卷第21頁），惟經本院函詢
    臺灣臺中地方法院檢察署查明有無因被告趙玉蓮供出毒品來
    源賴偉朋，並因而查獲賴偉朋，經該署函覆並未因被告趙玉
    蓮供出毒品來源而查獲上手情況，有該署100年10月13日中
    檢輝雲100撤緩毒偵109字第127060號函在卷可稽，即無毒品
    危害防制條第17條第1項減刑規定之適用，附此敘明。
三、爰審酌被告趙玉蓮為40歲之中年女子，曾因施用毒品犯行接
    受觀察勒戒、強制戒治及入監服刑，猶未能從中記取教訓，
    此次又施用第一級毒品海洛因之犯罪動機、目的、手段、施
    用毒品主要戕害自身健康，犯罪後坦承犯行，態度尚佳及本
    次原經檢察官為緩起訴處分，竟仍於緩起訴期間內再犯施用
    毒品案件，經檢察官撤銷該緩起訴處分而為起訴，及最近一
    次施用第一級毒品海洛因犯行經本院100年度訴字第1336號
    判處有期徒刑9月、10月，應執行有期徒刑1年5月等一切情
    狀，量處如主文所示之刑。
應適用之法條：刑事訴訟法第273條之1第1項、第299條第1項前
段、第310條之2、第454條第2項，毒品危害防制條例第10條第1
項，刑法第11條前段、第47條第1項。
本案經檢察官沙小雯到庭執行職務。
中    華    民    國    100    年    10   月    28    日
                  刑事第十九庭  法  官 蕭一弘
上為正本係照原本作成
如不服本判決，應於收受送達後10日內向本院提出上訴書狀，並
應敘述具體理由；其未敘述上訴理由者，應於上訴期間屆滿後20
日內向本院補提理由書（均須按他造當事人之人數附繕本）「切
勿逕送上級法院」。
                                 書記官  黃士益
中    華    民    國   100    年    10    月    28    日
附件：
臺灣臺中地方法院檢察署檢察官起訴書
                                100年度撤緩毒偵字第109號
    被      告  趙玉蓮  女  39歲（民國○○年○○月○○日生）
                        住臺中市○區○○街70之4號
                        國民身分證統一編號：Ｚ000000000號
上列被告因違反毒品危害防制條例案件，業經偵查終結，認應提
起公訴，茲將犯罪事實及證據並所犯法條分敘如下：
        犯罪事實
一、趙玉蓮前於民國89年間，因施用毒品案件，經臺灣臺中地方
    法院裁定送觀察勒戒後，認有繼續施用毒品之傾向，復經本
    署檢察官聲請強制戒治，於90年1月11日停止戒治出監併付
    保護管束，至90年7月21日保護管束期滿。復於5年內之91年
    間，因施用毒品案件，經臺灣花蓮地方法院檢察署檢察官提
    起公訴並聲請強制戒治，提起公訴部分，經臺灣花蓮地方法
    院判處有期徒刑7月確定。其又於94年間，因施用毒品案件
    ，經臺灣臺中地方法院判處應執行有期徒刑10月確定，於97
    年1月30日縮刑期滿執行完畢。詎其仍不知悔改，復基於施
    用第一級毒品海洛因之犯意，於99年10月19日下午3時許，
    在其位在臺中市○區○○街70之4號之住處附近之某便利超
    商前，以將毒品摻入香菸內點燃後吸食之方式，施用第一級
    毒品海洛因1次。嗣於99年10月22日下午2時22分許，趙玉蓮
    主動至本署觀護人室接受採尿，送驗之結果，呈現嗎啡陽性
    反應，始悉上情。
二、案經本署檢察官簽分偵辦。
        證據並所犯法條
一、上揭犯罪事實，業據被告趙玉蓮於本署偵訊中坦承不諱，並
    有本署受保護管束人（被告）尿液檢體監管記錄表、詮昕科
    技股份有限公司濫用藥物尿液檢驗報告附卷可稽，足認被告
    之自白與事實相符，應堪採信。故本件被告犯嫌足堪認定。
二、按毒品危害防制條例於92年7月9日修正公布，自93年1月9日
    施行，其中第20條、第23條將施用毒品之刑事處遇程序，區
    分為「初犯」及「5年內再犯」、「5年後再犯」。依其立法
    理由可知：修正後之規定，僅限於「初犯」及「5年後再犯
    」二種情形，始應先經觀察、勒戒或強制戒治程序。倘被告
    於5年內已再犯，經依法追訴處罰，縱其第3次（或第3次以
    上）再度施用毒品之時間，在初犯經觀察、勒戒或強制戒治
    執行完畢釋放5年以後，已不合於「5年後再犯」之規定，且
    因已於「5年內再犯」，顯見其再犯率甚高，原實施觀察、
    勒戒或強制戒治，已無法收其實效，即應依該條例第10條處
    罰。最高法院97年第5次刑事庭會議決定意旨可資參照。本
    件被告趙玉蓮前於89年間，因施用毒品案件，經臺灣臺中地
    方法院裁定送觀察勒戒後，認有繼續施用毒品之傾向，復經
    本署檢察官聲請強制戒治，於90年1月11日停止戒治出監併
    付保護管束，至90年7月21日保護管束期滿。復於91年間，
    因施用毒品案件，經臺灣花蓮地方法院檢察署檢察官提起公
    訴並聲請強制戒治，提起公訴部分，經臺灣花蓮地方法院判
    處有期徒刑7月確定。足認被告於施用毒品受強制戒治執行
    完畢後，5年內曾再犯施用毒品之罪嫌，並經法院判刑確定
    ，有本署刑案資料查註紀錄表、全國施用毒品案件紀錄表、
    刑案人犯在監所最新資料報表各1份在卷可參。揆諸上揭說
    明，本件自不合於「5年後再犯」之規定，仍應依法訴追。
三、核被告趙玉蓮所為，係違反毒品危害防制條例第10條第1項
    之施用第一級毒品罪嫌。其施用毒品前持有毒品之低度行為
    經施用之高度行為所吸收，不另論罪。被告前於於94年間，
    因施用毒品案件，經臺灣臺中地方法院判處應執行有期徒刑
    10月確定，於97年1月30日縮刑期滿執行完畢等事實，有刑
    案資料查註紀錄表存卷為憑，其於受有期徒刑執行完畢後之
    5年內，故意再犯本件有期徒刑以上之罪，請依刑法第47條
    第1項累犯之規定，加重其刑。
四、依毒品危害防制條例第23條第2項、刑事訴訟法第251條第1
    項提起公訴。
      此    致
臺灣臺中地方法院
中    華    民    國    100    年    8    月    16    日
                         檢  察  官     廖弼妍
本件正本證明與原本無異
中    華    民    國    100    年    8    月    23    日
                          書  記  官    黃智彥
所犯法條
毒品危害防制條例第10條第1項
施用第一級毒品者，處 6 月以上 5 年以下有期徒刑。